【裁判字號】    97,抗,78
【裁判日期】    970201
【裁判案由】    聲請減刑及定應執行刑
【裁判全文】
臺灣高等法院高雄分院刑事裁定            97年度抗字第78號
抗  告  人  臺灣高雄地方法院檢察署檢察官
受  刑  人  甲○○
                    （現於臺灣臺南監獄執行中）
上列抗告人因聲請減刑及定應執行刑案件，不服臺灣高雄地方法
院中華民國96年12月31日裁定（96年度聲減字第8636號），提起
抗告，本院裁定如下：
    主  文
原裁定撤銷，發回臺灣高雄地方法院。
    理  由
一、本件抗告意旨略以：原審裁定就受刑人所犯如附表編號1 至
    4 所示之強盜、搶奪及毒品危害防制條例犯行，定應執行刑
    有期徒刑13年2 月，顯有違誤；因附表編號1 受刑人所為強
    盜犯行，其判決確定時間為93年10月16日，受刑人所為附表
    編號3 、4 違反毒品危害防制條例犯行，犯罪時間為：93年
    9 月10日至94年1 月4 日，受刑人所犯舊法連續施用毒品犯
    行之最後犯罪時間為94年1 月4 日，非附表編號1 、2 所示
    強盜、搶奪犯行判決確定前所為，並不符合刑法第50條（誤
    載為第55條）數罪併罰之要件，原審誤裁定定執行刑，顯有
    未當，為此提起抗告，請求撤銷原裁定，另為適法之裁定。
二、原裁定略以：受刑人甲○○所犯如附表編號2 、3 、4 所列
    日期犯施用第一級毒品等3 罪，經分別判處如附表編號2、3
    、4 所列之刑，經確定在案，茲檢察官以其前開犯罪時間，
    均在中華民國96年4 月24日以前，所犯悉合於減刑條件，聲
    請予以減刑，並聲請與附表編號1 所列不應減刑之犯罪所處
    之刑，定其應執行之刑，經核尚無不合，應予准許，爰依中
    華民國96年罪犯減刑條例第2 條第1 項第3 款、第8 條第3
    項、第11條、第12條，修正前刑法第51條第5 款規定，均減
    刑詳如附表編號2 、3 、4 所載，並定其應執行刑為有期徒
    刑13年2 月。
三、按裁判確定前犯數罪者，併合處罰之，刑法第50條定有明文
    。又裁判確定後另犯他罪，不在數罪併罰規定之列，雖緩刑
    期內更犯者，其所科之刑亦應於緩刑撤銷後合併執行，亦有
    司法院釋字第98號解釋在案。
四、經查：受刑人甲○○所犯附表所示4 罪，其中編號1 、2 之
    判決確定時間為93年10月16日，而附表編號3 、4 違反毒品
    危害防制條例犯行，犯罪時間均為：93年9 月10日至94年1
    月4 日，受刑人所犯舊法連續施用毒品犯行之最後犯罪時間
    既為94年1 月4 日，自非附表編號1 、2 所示強盜、搶奪犯
    行判決確定前所為，並不符合刑法第50條數罪併罰之要件，
    自應就編號1 、2 ，及編號3 、4 ，分別定應執行刑，再合
    併執行，且其中編號1 部分不得減刑外，其餘部分均得減刑
    ，亦應予以減刑，始符合法律規定，何況抗告人向原審法院
    聲請減刑及定應執行刑時，其聲請書即已敘明(一)附表編號2
    部分應予減刑，並與不得減刑之編號1 部分定應執行刑；(二)
    編號3 、4 部分，分別減刑，並定應執行刑。故原裁定誤將
    附表編號2 、3 、4 部分均予減刑後與編號1 不得減刑部分
    定應執行刑，確有違誤。本件抗告人提起抗告，執此指摘原
    裁定不當，為有理由，自應由本院將原裁定予以撤銷，發回
    原審法院另為適法之裁定。
五、據上論結，應依刑事訴訟法第413 條前段，裁定如主文。
中    華    民    國    97    年    2     月    1     日
                  刑事第二庭  審判長法  官  林正雄
                                    法  官  陳啟造
                                    法  官  黃壽燕
以上正本證明與原本無異。
如不服本裁定應於送達後5 日內向本院提出抗告狀。
中    華    民    國    97    年    2     月    1     日
                                    書記官  梁雅華


司法院資訊處製作；財團法人民間司法改革基金會備份。
